【裁判字號】    98,易,4198
【裁判日期】    990121
【裁判案由】    竊盜
【裁判全文】
臺灣臺中地方法院刑事判決              98年度易字第4198號
公  訴  人  臺灣臺中地方法院檢察署檢察官
被      告  戊○○
            丁○○
上列被告等因竊盜案件，經檢察官提起公訴（98年度偵字第2747
5號、第29497號），本院裁定改以簡式審判程序審理後，判決如
下：
    主  文
戊○○犯如附表所示之罪，各處如附表所示之刑。應執行有期徒
刑貳年月，扣案之十字板手壹支沒收。
丁○○犯如附表所示之罪，各處如附表所示之刑。應執行有期徒
刑貳年，扣案之十字板手壹支沒收。
    犯罪事實
一、戊○○前因違反毒品危害防制條例案件，經臺灣高等法院臺
    中分院以94年度上訴字第2513號判處有期徒刑1年，因竊盜
    案件，經臺灣高等法院臺中分院以95年度上訴字第1139號判
    處有期徒刑10月；上開2罪嗣經減刑為有期徒刑6月、5月，
    與因搶奪案件經最高法院以95年度台上字第5303號判處有期
    徒刑3年，定應執行刑為有期徒刑3年8月，於民國98年4月30
    日縮刑期滿執行完畢。
二、戊○○仍不知悔改與丁○○共同意圖為自己不法所有之犯意
    聯絡，為下列犯行：
（一）於98年10月31日晚上9時許，由戊○○駕駛其不知情之其
      母湯斯涵所有之車牌號碼5825-FZ號自小客車，搭載丁○○，共同前往臺中縣大肚鄉○○○路445號附近，由丁○○持有客觀上足供兇器使用之十字扳手1支，破壞乙○○
      所使用（車主登記為連樹木所有）之車牌號碼2423-TQ 號
      自小貨車門鎖及中控鎖後，竊取該車得手。
（二）戊○○、丁○○2人以竊得上開車牌號碼2423-TQ號自小貨
      車為交通工具，共同前往臺中市○○區○○路19-11號工
      地內，竊取劉榮輝所有之C型鋼21支得手。隨即將上開C型
      鋼載往臺中縣龍井鄉沙鹿鎮南寮巷19弄42號兆宇企業社，
      以新臺幣（下同）4000元販賣予不知情之林駿安，販賣所
      得由其2人朋分花用。
（三）於98年11月2日下午3時許，由戊○○駕駛不知情之其母湯
      斯涵所有車牌號碼5825-FZ號自小客車，搭載丁○○前往
      臺中市○○○街與嶺東路口附近，由丁○○持有客觀上足
      供兇器使用之十字扳手1支，破壞張鈺溱所有之車牌號碼
      DN-5748號自小客車中控鎖，竊取該車得手。得手後即駕
      駛該車前往臺中縣大肚鄉○○村○○○街附近產業道路藏
      放。嗣於98年11月5日晚上9時許，因缺錢使用，戊○○、
      丁○○共同前往上開自小客車藏放處，由丁○○持其所有
      之客觀上足供兇器使用之十字扳手及千斤頂各1個，卸下
      上開自小客車之輪胎5個，隨即將上開輪胎運到臺中縣龍
      井鄉○○村○○路22巷1弄56號，以1000元之價格，販售
      與不知情之許志強（業經臺灣臺中地方法院檢察署檢察官
      為不起處分），販賣所得由其2人朋分花用。
（四）於98年11月2日下午6時30分許，由戊○○駕駛不知情之其
      母湯斯涵所有車牌號碼5825-FZ號自小客車，搭載丁○○
      ，共同前往臺中縣大肚鄉○○路○段115巷內附近，由丁○○持有客觀上足供兇器使用之十字扳手1支，破壞甲○○
      所使用（車主登記為香億工程行所有）之車牌號碼6L-967
      2號自小貨車門鎖及電門鎖，竊取該車得手。
（五）戊○○、丁○○2人以竊得上開車牌號碼6L-9672號自小貨
      車為交通工具，共同前往臺中市○○區○○路19-16號工
      地內，竊取麥永榮所有之H型鋼4支得手。隨即將上開H型
      鋼載往臺中市○○路○段978號協信資源回收站，以3600元
      販賣予不知情之林福星，販賣所得由其2人朋分花用。
三、戊○○於有偵查權限之機關發覺其涉有上開（一）、（二）
    、（五）所示竊盜行為前，主動向員警自首各該次竊盜犯行
    ，並接受裁判。另丁○○亦於有偵查權限之機關發覺伊涉有
    上開（四）所示竊盜行為前，主動向員警自首該次竊盜犯行
    ，並接受裁判。
四、案經臺中縣警察局移送及臺中市警察局第四分局報告臺灣臺
    中地方法院檢察署檢察官偵查起訴。
    理  由
一、上揭犯罪事實，業據被告戊○○、丁○○均坦承不諱，核與
    被害人乙○○、張鈺溱、甲○○（見臺中市警察局第四分局
    刑案偵查卷宗-下稱警卷第21-26頁）及劉榮輝、麥永榮（見
    本院卷第42-45頁）於警詢中之指述，證人即被害人乙○○
    （見98年度偵字第27475號卷第29頁）、張鈺溙（見98年度
    偵字第27475號卷第32頁）於偵查中之證述，證人林駿安、
    林福星於警詢中之證述（見本院卷第37-4 1頁），共同被告
    許志強於警詢（見警卷第18-20頁）、偵查中（見98年度偵
    字第27475號卷第10頁、第29頁）之供述內容相符。且有搜
    索扣押筆錄、扣押物品目錄表、被害人張鈺溱、乙○○（見
    警卷第54、55頁）、劉榮輝（見本院卷第59頁）出具之贓物
    認領保管單各1份、車輛協尋輸入單3份（見警卷第56-57頁
    、98年度偵字第27475號卷第103頁）、路口監視器翻拍照片
    竊盜、銷贓現場照片共15張（見警卷第58-66頁）、內政部
    警政署刑事警察局98年11月18日刑紋字第0980159559號鑑驗
    書及臺中縣警察局刑案現場勘查報告各1 份（見98年度偵字
    第27475號卷第83-100頁）、車號查詢汽車車籍3份（見本院
    卷第27-30頁）、收購資源回收物品資料登記表1份（見本院
    卷第48頁）、被告竊盜、銷贓地點照片8張（見本院卷第55-
    58頁）在卷足稽。復有十字板手1支扣案可證。被告戊○○
    、丁○○2人上開自白與事實相符，堪信為真實。是本件事
    證明確，應予論罪科刑。
二、論罪科刑：
（一）查被告戊○○、丁○○2人為附表編號1、3、4竊盜犯行所
      用之十字板手1支係屬金屬製品，質地堅硬銳利，在客觀
      上足以對人之生命、身體構成威脅，自屬兇器之一種。是
      核被告戊○○、丁○○2人就附表編號1、3、4所為，均係
      犯刑法第321條第1項第3款之攜帶兇器竊盜罪；另被告戊○○、丁○○2人就附表編號2、5之犯行，均係犯刑法第
      320條第1項之普通竊盜罪。被告2人就附表編號1至5所示
      之竊盜犯行間，有犯意聯絡及行為分擔，均為共同正犯。
      被告2人所為上開3次加重竊盜及2次普通竊盜犯行，犯意
      各別，行為互殊，應予分論併罰。被告戊○○、丁○○2
      人就附表編號3所為拆卸輪胎之行為，為處分贓物之行為
      ，附此敘明。
（二）被告戊○○前因違反毒品危害防制條例案件，經臺灣高等
      法院臺中分院以94年度上訴字第2513號判處有期徒刑1年
      ，因竊盜案件，經臺灣高等法院臺中分院以95年度上訴字
      第1139號判處有期徒刑10月；上開2罪嗣經減刑為有期徒
      刑6月、5月，與因搶奪案件經最高法院以95年度台上字第
      5303號判處有期徒刑3年，定應執行刑為有期徒刑3年8月
      ，於98年4月30日縮刑期滿執行完畢，有臺灣高等法院被
      告前案紀錄表1份在卷可按，其受徒刑之執行完畢後，5年
      之內故意再犯有期徒刑以上之各罪，均屬累犯，應依刑法
      第47條第1項之規定各就所犯之上揭各罪加重其刑。
（三）被告戊○○於有偵查權限之機關發覺其涉有附表編號1、2
      、5所示竊盜行為前，主動向員警自首各該次竊盜犯行，
      並接受裁判；另被告丁○○亦於有偵查權限之機關發覺其
      涉有附表編號4所示竊盜行為前，主動向員警自首該次竊
      盜犯行，並接受裁判等情，有被告戊○○、丁○○之警詢
      筆錄可參，並經證人即臺中市警察局第四分局春社派出所
      員警宋建昇到庭結證在卷可證（見本院卷第64-65頁）。
      從而，被告戊○○就附表編號1、2、5所示之竊盜犯行，
      被告丁○○就附表編號4所示之竊盜犯行，均符合自首要
      件，而依刑法第62條前段規定減輕其刑，被告戊○○部分
      並皆先加後減之。
（四）爰審酌被告戊○○前有搶奪、違反毒品危害防制條例、竊
      盜等前科，被告丁○○前有竊盜前科之素行，渠等犯罪之
      動機係為貪圖小利、犯罪手段、所生危害、被害人損失之
      程度及被告戊○○、丁○○2人犯後均坦承犯行，渠等犯
      後態度尚稱良好等一切情狀，各量處如主文所示之刑，並
      定其應執行之刑，以資懲儆。
（五）扣案之十字板手1支，係被告丁○○所有供犯附表編號1、
      3、4加重竊盜所用之物，業據被告戊○○、丁○○2人供
      承在卷，應於被告2人所犯如附表編號1、3、4所示加重竊
      盜罪所宣告之主刑之後，併予依刑法第38條第1項第2款宣
      告沒收。其餘扣案之行動電話等物，均非供被告2人犯本
      件竊盜犯行所用之物，業經被告2人供陳在卷，爰不予宣
      告沒收，附此敘明。
四、依刑事訴訟法第273條之1第1項、第299條第1項前段，刑法
    第28條、第320條第1項、第321條第1項第3款、第47條第1項
    、第62條前段、第51條第5款、第38條第1項第2款，刑法施
    行法第1條之1，判決如主文。
本案經檢察官丙○○到庭執行職務。
中    華    民    國    99    年    1     月    21    日
                  刑事第12庭    法  官  周玉蘭
以上正本證明與原本無異。
如不服本判決，應於收受送達後10日內向本院提出上訴書狀 (應
敘述具體理由並按他造當事人之人數附繕本)。上訴書狀如未敘
述理由，應於上訴期間屆滿後20日內補提理由書於本院。「切勿
逕送上級法院」
告訴人或被害人對於判決如有不服具備理由請求檢察官上訴者，
其上訴期間之計算係以檢察官收受判決正本之日期為準。
                                書記官  黃泰能
中    華    民    國    99    年    1     月    21    日
附表：
┌──┬──────┬───────┬───────────┐
│編號│  犯罪事實  │  所犯法條    │      宣告之刑        │
├──┼──────┼───────┼───────────┤
│ 1  │犯罪事實一之│刑法第321條第1│戊○○共同攜帶兇器竊盜│
│    │（一）      │項第3款       │，累犯，處有期刑柒月。│
│    │            │              │扣案之十字板手壹支沒收│
│    │            │              │。                    │
│    │            │              │丁○○共同攜帶兇器竊  │
│    │            │              │盜，處有期徒刑柒月。扣│
│    │            │              │案之十字板手壹支沒收。│
├──┼──────┼───────┼───────────┤
│ 2  │犯罪事實一之│刑法第320條第1│戊○○共同竊盜，累犯，│
│    │（二）      │項            │處有期刑肆月。        │
│    │            │              │丁○○共同竊盜，處有期│
│    │            │              │徒刑伍月。            │
├──┼──────┼───────┼───────────┤
│ 3  │犯罪事實一之│刑法第321條第1│戊○○共同攜帶兇器竊盜│
│    │（三）      │項第3款       │，累犯，處有期刑玖月。│
│    │            │              │扣案之十字板手壹支沒收│
│    │            │              │。                    │
│    │            │              │丁○○共同攜帶兇器竊盜│
│    │            │              │，處有期徒刑柒月。扣案│
│    │            │              │之十字板手壹支沒收。  │
├──┼──────┼───────┼───────────┤
│ 4  │犯罪事實一之│刑法第321條第1│戊○○共同攜帶兇器竊盜│
│    │（四）      │項第3款       │，累犯，處有期刑玖月。│
│    │            │              │扣案之十字板手壹支沒收│
│    │            │              │。                    │
│    │            │              │丁○○共同攜帶兇器竊盜│
│    │            │              │，處有期徒刑伍月。扣案│
│    │            │              │之十字板手壹支沒收。  │
├──┼──────┼───────┼───────────┤
│ 5  │犯罪事實一之│刑法第320條第1│戊○○共同竊盜，累犯，│
│    │（五）      │項            │處有期刑肆月。        │
│    │            │              │丁○○共同竊盜，處有期│
│    │            │              │徒刑伍月。            │
└──┴──────┴───────┴───────────┘
附錄本案論罪科刑法條：
中華民國刑法第320條（普通竊盜罪、竊佔罪）
意圖為自己或第三人不法之所有，而竊取他人之動產者，為竊盜
罪，處5年以下有期徒刑、拘役或5百元以下罰金。
意圖為自己或第三人不法之利益，而竊佔他人之不動產者，依前
項之規定處斷。
前二項之未遂犯罰之。
中華民國刑法第321條（加重竊盜罪）
犯竊盜罪而有左列情形之一者，處 6 月以上、 5 年以下有期徒
刑：
一、於夜間侵入住宅或有人居住之建築物、船艦或隱匿其內而犯
    之者。
二、毀越門扇、牆垣或其他安全設備而犯之者。
三、攜帶兇器而犯之者。
四、結夥三人以上而犯之者。
五、乘火災、水災或其他災害之際而犯之者。
六、在車站或埠頭而犯之者。
前項之未遂犯罰之。

司法院資訊處製作；財團法人民間司法改革基金會備份。
